Inventaris van het archief van het Borgstellingsfonds Dordrecht
Nationaal Archief, Den Haag
Borgstellingsfonds Dordrecht
oudste stuk - jongste stuk: 1936-1986
32985
35 inventarisnummers; 1,70 meter
Normale geschreven, getypte en gedrukte documenten, geen bijzondere handschriften.
Nationaal Archief, Den Haag
Borgstellingsfonds Dordrecht (1936-1986)
Het doel van de Stichting Borgstellingsfonds was belangenbehartiging van ondernemers op het terrein van ambacht, kleine nijverheid, handel en dienstverlening, onder meer door middel van borgstelling tegenover geldverstrekkende instellingen. Het archief bevat o.m. jaarverslagen, notulen, correspondentie, boekhoudkundige stukken, stukken betreffende verleende kredieten, persoonlijke dossiers en een op naam gesorteerd kaartsysteem.
Archiefvorming
Geschiedenis van het archiefbeheer
De verwerving van het archief
Het archief is krachtens bepalingen van de Archiefwet overgebracht.
Aanwijzingen voor de gebruiker
Openbaarheidsbeperkingen
Deels openbaar, deels beperkt openbaar (A).
Materiële beperkingen
Het archief kent geen beperkingen voor het raadplegen van stukken als gevolg van slechte materiële staat
Aanvraaginstructie
Openbare archiefstukken kunnen online worden aangevraagd en gereserveerd. U kunt dit ook via de terminals in de studiezaal van het Nationaal Archief doen. Om te kunnen reserveren dient u de volgende stappen te volgen:
U maakt een profiel aan op www.gahetna.nl, en logt vervolgens in
Via de archiefinventaris (alleen de beschrijvingen met rode nummers) selecteert u het gewenste archiefstuk door op de knop 'Reserveren' te klikken
In het volgende scherm geeft u aan op welke dag u het archiefstuk wilt inzien
Indien u zich bevindt in de studiezaal en een tafelnummer heeft ontvangen kunt u dit nummer vermelden. Als u geen tafelnummer heeft kunt u tafelnummer 777 laten staan
Vervolgens bevestigt u uw reservering door deze te versturen.
Verwant materiaal
Beschikbaarheid van kopieën
Inventarisnummers van dit archief zijn niet in kopievorm beschikbaar
Beschrijving van de series en archiefbestanddelen
- Grootboek, 1936-1942; 1
- Grootboek, 1943-1949; 2
  Openbaarheid beperkt tot 01-01-2025
- Grootboek, 1950-1955; 3
  Openbaarheid beperkt tot 01-01-2031
- Grootboek, 1956-1961; 4
  Openbaarheid beperkt tot 01-01-2037
- Grootboek, 1962-1967; 5
  Openbaarheid beperkt tot 01-01-2043
- Grootboek 1968-1971, Overzicht verleende kredieten 1956-1957; 1956-1971; 6
  Openbaarheid beperkt tot 01-01-2047
- Overzicht verleende kredieten 1936-1948, 7
  Openbaarheid beperkt tot 01-01-2024
- Overzicht verleende kredieten 1949-1955, 8
- Overzicht verleende kredieten 1955-1957, 9
  Openbaarheid beperkt tot 01-01-2033
- Journaal, aug 1936 - dec 1948; 10
- Journaal, jan 1949 - dec 1971; 11
- Memoriaal, 12
  Openbaarheid beperkt tot 01-01-2062
- Bankboek, vanaf 1946; 13
- Gegevens aanvragen borgstellingsfonds, 14
- Lijst van aanvragen borgstellingsfonds, 15
- Giroboek, aug 1936 - aug 1954; 16
  Openbaarheid beperkt tot 01-01-2030
- Giroboek ? (niet aanwezig), 17
- Aanvragen bedrijfsbeëindigingshulp, 1970-1972; 18
  Openbaarheid beperkt tot 01-01-2048
  nrs. 1167-1320.
- Diverse aanvragen kredieten, 19
- Notulen, 1936-1943; 20
- Notulen, 1936-1938; 21
- Notulen, 1938-1951; 22
  Openbaarheid beperkt tot 01-01-2027
- Notulen, 1952-1958; 23
  Openbaarheid beperkt tot 01-01-2034
- Notulen, 1959-1965; 24
  Openbaarheid beperkt tot 01-01-2041
- Jaarverslagen, 1937-1975; 25
  Openbaarheid beperkt tot 01-01-2051
- Jaarrekeningen (accountantrapporten), 1937-1945; 26
  Openbaarheid beperkt tot 01-01-2021
- Jaarrekeningen, 1946-1957; 27
- Jaarrekeningen, 1958-1962; 28
  Openbaarheid beperkt tot 01-01-2038
- Jaarrekeningen, 1964-1971; 29
- Jaarrekeningen, 1972-1986; 30
- 15 persoonlijke dossiers, 31
- Correspondentie en andere vergaderstukken, 32
- Boekhoudkundige gegevens, 33
- Diverse gegevens t/m Liquidatie, 34
- Kaartenbak L. v.d. Aa - J. v.d. Helm / v.d. Linden, 35I-
- Kaartenbak D.H. Hendriks - J.D. Opstegh, 35II-
- Kaartenbak G. v. Osch - F.G. v. Zijl, 35III-